---
title: "Seminario Fuentes"
author:
  - "Aitana Crespo Ferrero" 
  - "Paula Santamaría Velasco" 
  - "Beatriz Alonso Martín"
date: "`r format(Sys.time(), '%d %B, %Y')`"
output:
  html_document:
    df_print: paged
    toc: true
    toc_float: true
---

```{r setup, include=FALSE}
knitr::opts_chunk$set(echo = TRUE)
```

## **Introduccion**

## **Objetivos** 
### Objetivo global 
El objetivo global de nuestro trabajo es analizar la relacion de antidepresivos/estimulantes con el número de defuncion por enfermedad.
Nuestros datos han sido extraídos desde www.datos.gob en formato .json:
- Numero de defunciones por enfermedad según sexo y comunidad autónoma.
- Porcentaje de medicamentos consumidos según sexo y comunidad autónoma.

### Objetivos especificos
- Analizar como afectan los antidepresivos/estimulantes al número de defunciones por demencia 
- Analizar como afectan los antidepresivos/estimulantes al número de defunciones por cáncer de páncreas
- Analizar como afectan los antidepresivos/estimulantes al número de defunciones por enfermedades isquémicas

## **Medicamentos y enfermedades**
### Antidepresivos/estimulantes
### Cáncer de páncreas
El cáncer de páncreas se produce por la formación incontrolada de células malignas cancerosas en los tejidos del páncreas, por lo que las celulas sanas de este, dejan de funcionar correctamente.
Síntomas:
- Ictericia
- Materia fecal de color claro
- Orina de color oscuro
- Pérdida de peso de razón desconocida
- Pérdida de apetito
- Dolor en el abdomen y espalda
- Sensación de mucho cansancio

### Enfermedades isquémicas
Las enfermedades isquémicas producen la reducción del flujo sanguíneo en los tejidos del cuerpo humano, es decir disminuye el nivel de nutrientes y oxígeno en las zonas afectadas. 
Síntomas:
- Dolor de cuello o de mandíbula
- Dolor de brazo o de hombro
- Sudoración
- Cansancio
- Dificultad para respirar
- Latido del corazón rápido
- Náuseas y vomitos

### Demencia 
La demencia es una enfermedad que se produce por daños a las celulas del cerebro.Esta lesión celular interfiere con la capacidad de las células cerebrales para comunicarse entre ellas. Cuando estas mismas no pueden comunicarse con normalidad, el pensamiento, el conportamiento y los sentimientos se ven afectados.
Los síntomas de la demencia varian mucho, pero normalmente se ven afetados las siguientes funciones mentales basicas:
-Memoria 
-Comunicación y lenguaje 
-Capacidad de concentrarse y prestar atencion razonamiento y jucio 
-Percepción visual 

## **Importacion de datos**
### **Instalacion de liberias**
```{r}
install.packages("rjson")
install.packages("stats")
install.packages("tidyjson", dependencies = TRUE)
```

### **Importacion de librerias**
```{r}
library(rjson)
library(tidyjson)
library(dplyr)
library(tidyverse)
library(conflicted)
```

INTENTO DE IMPORTACION DE DATOS EN JSON
```{r}
enfermedades <- fromJSON(file ="DATOS/enfermedades.json")
enfermedad_DF <- spread_all(enfermedades)
```

```{r}
library(dplyr)
medicamentos <- fromJSON(file ="DATOS/medicamentos_consumidos.json")
medicamentos_DF <- spread_all(medicamentos)
#View(medicamentos_DF)
df <- medicamentos_DF%>%
  gather_object%>%
  select()
```


```{r}
#medicamentos_DF$Antidepresivos, estimulantes
#medicamentos_DF[[3]][[779]]$Data
```


```{r}
```

```{r}
library("dplyr")
summary(medicamentos_DF)
head(medicamentos_DF)

```

IMPORTACION DE DATOS EN EXCEL
```{r eval=FALSE}
library(readxl)
enfermedades2 <- read_excel("DATOS/enfermedades.xlsx")
medicamentos2 <- read_excel("DATOS/medicamentos_consumidos.xlsx")
```

Modificamos primero la tabla enfermedades 2
```{r eval=FALSE}
# Creamos una tabla Enfe igual que la tabla inicial pero a partir de la fila 7
Enfe <- enfermedades2%>%
  slice(.data = ., 7:nrow(enfermedades2))
```


```{r eval=FALSE}
head(Enfe)
```


```{r eval=FALSE}
# Creamos 4 vectores vacios
comunidades =c()
total = c()
mujer = c()
hombre = c()

# Recorremos la tabla Enfe entera y se accede a cada fila en la que ponga "Demencia"
# Añadimos al vector vacio "comunidades" las comunidades que hay en nuestra tabla inicial que se encuentran 21 filas antes que la fila "Demencia"
# Añadimos a los demas vectores los datos correspondientes que se encuentran en la 1, 2 o 3 filas siguientes que la fila de "Demencia"

for(i in 1:nrow(Enfe)){
    if(!is.na(Enfe$`Defunciones según causa de muerte. Avance enero-mayo 2020`[i]) && Enfe$`Defunciones según causa de muerte. Avance enero-mayo 2020`[i] == "Demencia"){
      comunidades <- append(comunidades,Enfe$`Defunciones según causa de muerte. Avance enero-mayo 2020`[i-21])
      total <- append(total,Enfe$...2[i+1])
      hombre <- append(hombre,Enfe$...2[i+2])
      mujer <-append(mujer,Enfe$...2[i+3])
    }
}
```

```{r eval=FALSE}
# Creamos un dataframe con los vectores creados anteriormente
muerteDemencia <- data.frame(
  Comunidades = comunidades,
  Total = total,
  Hombre = hombre,
  Mujer = mujer)
muerteDemencia
```


Modificamos la tabla medicamentos2
```{r eval=FALSE}
MedicamentosAntidepresivos <- medicamentos2%>%
  rename(.data = ., AntidepresivosSI= ...39,Comunidades= `Asistencia sanitaria: Cifras relativas`)%>%
  slice(.data = ., 6:29)%>% #solo para ambos sexos
  select("Comunidades","AntidepresivosSI")%>%
  drop_na()
```


Hacemos el left_join
```{r}
#columna comunidades en las dos tablas iguales para poder realizar el lesft join 
for(i in 1:nrow(MedicamentosAntidepresivos)){
  if(MedicamentosAntidepresivos$Comunidades[i] != muerteDemencia$Comunidades[i]){
    MedicamentosAntidepresivos$Comunidades[i]<- muerteDemencia$Comunidades[i]
  }
}

# Lo que falla es que las dos tablas que queremos juntar tienen distintos nombre de comunidades (unicamente cambian en un parentesis algunas) por eso aparecen NA
# Si hacemos un full_join vemos que aparecen los nombres de las mismas comunidades pero con un parentesis mas:

union <-full_join(x = MedicamentosAntidepresivos, y = muerteDemencia, by = c("Comunidades"))
union
```


## **Gráficos**
### **Importación de liberias**
```{r eval=FALSE}
library(ggplot2)
library(tidyverse)
```


```{r eval=FALSE}
grafico_MuertesDemencia <- ggplot(data = mpg, aes(x = union)) +
  geom_point(colour = "red")

grafico_MuertesDemencia
```

```{r pressure, echo=FALSE}
plot(pressure)
```
Note that the `echo = FALSE` parameter was added to the code chunk to prevent printing of the R code that generated the plot.

## **Bibliografia**
https://www.topdoctors.es/diccionario-medico/isquemia

https://www.cancer.gov/espanol/tipos/pancreas/paciente/tratamiento-pancreas-pdq

https://www.alz.org/alzheimer-demencia/que-es-la-demencia#S%C3%ADntomas
